臺灣高等法院高雄分院民事裁定          100年度抗字第252號
抗  告  人  顏秋英
相  對  人  盧秀純
上列當事人間請求損害賠償事件（原法院100 年度補字第14號）
，抗告人聲請訴訟救助，對於中華民國100 年8 月24日臺灣澎湖
地方法院100 年度救字第4 號所為裁定提起抗告，本院裁定如下
：
    主  文
抗告駁回。
抗告訴訟費用由抗告人負擔。
    理  由
一、抗告意旨略以：原裁定似看錯伊女兒鄧瑞瑜與伊子鄧子閔申
    報所得、戶籍地；鄧瑞瑜扶養女兒1 人、身心障礙者1 人，
    房屋每月新台幣（下同）13,500元、所得稅、交通費（桃園
    至台北每月至少3,600 元）、健保費、汽車燃料費、牌照稅
    等，有違中央政府規定之每人平均收入標準，且戶籍地係設
    在澎湖；鄧子閔年收入330,000 元根本不夠台北之個人開銷
    及分擔鄧瑞瑜負擔，台北至馬公來回機票4,000 元；伊每月
    收入僅3,000元等語。
二、按當事人無資力支出訴訟費用者，依民事訴訟法第107 條規
    定，法院固應依聲請准予救助，惟此項請求救助之事由，依
    同法第109 條第2 項、第284 條之規定，應提出能即時調查
    之證據以釋明之。又法院調查聲請人是否無資力支出訴訟費
    用，專就聲請人提出之證據為之，如聲請人並未提出證據，
    或依其提出之證據，未能信其無資力支出訴訟費用之主張為
    真實，即應將其聲請駁回，並無派員調查之必要，最高法院
    26年滬抗字第34號判例意旨參照。經查，抗告人於原法院主
    張無資力支出第一審裁判費，而聲請訴訟救助，惟未據提出
    能即時調查之證據，以釋明其無資力支出訴訟費用之主張為
    真實。其抗告於本院，仍未提出得及時調查之證據，以釋明
    無資力支出訴訟費用。揆之前揭說明，毋需另為調查，應將
    其聲請駁回。是原審駁回其訴訟救助之聲請，尚無違誤，抗
    告意旨指摘原裁定不當，求為廢棄，為無理由，應予駁回。
三、結論，本件抗告為無理由，依民事訴訟法第495 條之1 、第
    449條第1項、第78條、第95條，裁定如主文。
中    華    民    國   100    年    10    月    31    日
                            民事第三庭
                                審判長法官  張國彬
                                法      官  吳登輝
                                法      官  甯  馨
以上正本證明與原本無異。
如不服本裁定應於送達後10日內向本院提出再抗告狀（並按他造
當事人之人數附繕本），並繳納再抗告費新臺幣1,000 元。
再為抗告僅得以適用法規顯有錯誤為理由，並應委任律師為代理
人。如委任律師提起抗告者，應一併繳納抗告費。
中    華    民    國   100    年    10    月    31    日
                                書  記  官  林家煜
附註：
抗告人之配偶、三親等內之血親、二親等內之姻親，或抗告人為
法人、中央或地方機關時，其所屬專任人員具有律師資格並經法
院認適當者，亦得為第三審代理人。
抗告人或其法定代理人具有律師資格者及前項情形，應於提起抗
告或委任時釋明之。